Minutes et répertoires du notaire Alexandre CORNET, 27 juin 1742 - 7 août 1746 (étude XXVIII)
Archives nationales
- Minutes de Alexandre CORNET, 27 juin 1742 - décembre 1746; MC/ET/XXVIII/276 - MC/ET/XXVIII/299
  - Minutes. 1744, novembre - décembre, novembre - décembre 1744; MC/ET/XXVIII/289
    - CONTANT (Claude) Maçon Rue des Tournelles § Mise en apprentissage du fils de .., 22 décembre 1744; MC/ET/XXVIII/289
      contrat d'apprentissage; Contant, Claude
    - Mainlevée d'opposition de Marie-Anne BRIN, veuve de Dominique LAPRIME, contre le sieur LAMOTTE, manufacturier de faïence, rue de la Roquette., 3 septembre 1764; MC/ET/XXVIII/289
      mainlevée; Roquette (rue de la); Brin, Marie-Anne; Laprime, Dominique; Lamotte; chef d'entreprise; porcelainier
  - Minutes. 1745, janvier - février, janvier - février 1745; MC/ET/XXVIII/290
    - Contrat de mariage de François-Philippe Le Dain [Ledain], maître sculpteur, grande rue du Faubourg Saint-Antoine, veuf avec enfants de Marie Catherine avec Marguerite Loriot, veuve avec enfants de Philippe-Antoine Deline., 5 janvier 1745; MC/ET/XXVIII/290
      Autres dépouillement(s):
      Date de révision: 2014 (N. Jourdain)
      sculpteur; contrat de mariage; Le Dain, François Philippe; Ledain, François Philippe; Catherine, Marie; Loriot, Marguerite; Faubourg-Saint-Antoine (rue du); Deline, Philippe Antoine
    - Compte de loyer de chambre et vente mobilière au profit de Denis Moreau, bourgeois de Paris par Louis Bouillon, sculpteur, rue de Charonne, débiteur de 32 livres, qui remet une armoire à bois de hêtre et de noyer, cintrée de corniche., 8 janvier 1745; MC/ET/XXVIII/290
      acte de vente; Moreau, Denis; Bouillon, Louis; sculpteur; Charonne (rue de)
    - Martin PAJOU, sculpteur, en qualité d'oncle maternel est témoin au contrat de Mariage de Jean PERDRIX avec Marie. .. Marguerite ROCHE, fille de Pierre ROCHE, maître taillandier et de Geneviève PAJOU., 11 janvier 1745; MC/ET/XXVIII/290
    - Prieur (Jean Pierre) maître maçon entrepreneur de bâtiments rue Saint Antoine § quittance, 15 janvier 1745; MC/ET/XXVIII/290
      quittance; Prieur, Jean Pierre
    - Sous-bail de boutique par Martin Ferré, marchand orfèvre, rue et porte Saint-Antoine, paroisse Saint-Paul., 18 janvier 1745; MC/ET/XXVIII/290
      orfèvre; bail; Ferré, Martin; commerçant; Saint-Antoine (porte); Saint-Antoine (rue); Saint-Paul (paroisse)
    - Inventaire après décès de Denis Chopinot, maître Charpentier, rue de Charonne, en présence de Jean CONSTANTIN, maître menuisier, rue du roy de Sicile., 20 janvier 1745; MC/ET/XXVIII/290
    - Lombrages (Jean), menuisier, rue de Charenton § Compte et obligation, 20 janvier 1745; MC/ET/XXVIII/290
      compte; obligation; Lombrages, Jean
    - Contribution acquittée dans le succession de Jean GERMÉ, serrurier en soufflets, par les héritier, notamment Guillaume GERMÉ serrurier, cour de la juiverie, faubourg Saint-Antoine, paroisse Sainte-Marguerite., 20 janvier 1745; MC/ET/XXVIII/290
    - Ratification d'une vente par Franc Lainé femme de Jean LOMBRAGE, menuisier à Paris, rue Saint-Nicolas. 1745, 20 janvier compte des loyers dus par Jean Lombrage menuisier et Marie-Jeanne Laisne, sa femme, locataire d'1 boutique, chambre, d'1 maison, rue de Charenton, appartenant aux Dames Angloises., 21 janvier 1745; MC/ET/XXVIII/290
    - Contrat de mariage de René Bedault et de Marie-Madeleine BOIRON, témoins: René-François BOIRON ébéniste, oncle de la future, et Jean-Baptiste CLERET, menuisier conseil d'elle., 24 janvier 1745; MC/ET/XXVIII/290
    - Partage des biens de la communauté de François-Philippe Le Dain [Ledain], maître sculpteur grande rue du Faubourg-Saint-Antoine et de sa défunte femme Marie Callienne, entre Pierre-François Cadolle, sculpteur et Marie-Heleine Le Dain, sa femme, et Gérard Bavière ébéniste et Marie Le Dain, sa femme, à chacun 1214 l. 17 s. 9 d. en valeur., 26 janvier 1745; MC/ET/XXVIII/290
      Date de révision: 2011-2012, 2014 (N. Jourdain)
      partage; Le Dain, François Philippe; Ledain, François Philippe; Callienne, Marie; Cadolle, Pierre François; Le Dain, Marie Hélène; Ledain, Marie Hélène; Bavière, Gérard; Le Dain, Marie; Ledain, Marie; sculpteur; ébéniste; Faubourg-Saint-Antoine (rue du)
    - Obligation de Jean-Pierre Delfin, maître serrurier, Vieille rue du Temple, envers Simon Lecourt, maçon., 27 janvier 1745; MC/ET/XXVIII/290
      obligation; Delfin, Jean Pierre; serrurier; Vieille-du-Temple (rue); maçon; Lecourt, Simon
    - Titre nouvel de rente à payer reconnue par Louis Sandrin, serrurier, Noisy le Grand., 27 janvier 1745; MC/ET/XXVIII/290
      titre nouvel; Sandrin, Louis; serrurier; Noisy-le-Grand (Seine-Saint-Denis)
    - Inventaire après décès, à requête de Marie-Elisabeth Moulé, de Jean-Mathieu Guinand maître fondeur, à Paris, rue de Charenton, en présence de son frère Jacques Guinand, maître fondeur, quatre enfants mineurs, prise de marchandises à l'atelier par Pierre Regnault, rue de Charonne, et Marc-François Desouche, rue de Charenton, tous deux maîtres fondeurs, beaucoup de fonte et du plomb. 186 livres, 14 onces pesant de Gilles Fenier et de modèles tous parfaits qu'imparfaits pour 373 livres, 15 sols., 28 janvier 1745; MC/ET/XXVIII/290
      fondeur; inventaire; Moulé, Marie Elisabeth; Charenton (rue de); Guinand, Jean Mathieu; Guinand, Jacques; Regnault, Pierre; Desouche, Marc François; Fenier, Gilles
    - Dufresne (Jean) serrurier rue Sainte Marguerite § bail, 29 janvier 1745; MC/ET/XXVIII/290
      bail; Dufresne, Jean
    - Contrat de mariage entre Jean François [François] Guinard, marchand épicier, fils de Jean Pierre Guinard et de défunte Marie Françoise Heurtois, et Marie Jeanne Santiez, fille de Joachim Santiez, marchand épicier. Parmi les témoins: Françoise Cécile Garnier, seconde épouse de Jean Pierre, Jean Tardin, organiste du roi et Jeanne Garnier, son épouse ainsi que Claude Bernard, maître fondeur et Louis Santiez, serrurier, oncle paternel de l'épouse, et François Santiez., 31 janvier 1745; MC/ET/XXVIII/290
      Musique XVIIIe siècle, par Madeleine Jurgens, Mireille Rambaud, Valérie Brousselle, 1963, 1984-1996 (fichier papier entièrement dématérialisé; voir contexte dans le Plan d’orientation général - Notaires de Paris, guides thématiques du Minutier).
      commerçant; musicien; fondeur; contrat de mariage; Tardin, Jean; Garnier, Jeanne; Santiez, Joachim; Guinard, Jean François; Guinard, Jean Pierre; Heurtois, Marie Françoise; Santiez, Marie Jeanne; Garnier, Françoise Cécile; Tardin, Jean; Garnier, Jeanne; Guinard, François; Bernard, Claude; Santiez, François; Santiez, Louis; serrurier
    - Contrat de mariage de Marc-Joseph DESOUCHE Maître fondeur, à Paris, rue de Charenton, fils de Marc-François DESOUCHE, aussi maître fondeur et de Marie-Françoise HARDY, avec Louise-Etiennette JALLON, témoins Jacques GUINAND, maître fondeur et Marie-Catherine FRADELLE, sa femme, ami; et François GILBET, maître fondeur, epoux de Marie-Françoise DESOUCHE, soeur du futur., 31 janvier 1745; MC/ET/XXVIII/290
    - Bail d'un chantier clos de mine derrière la maison à enseigne de la femme sans tête, grande rue du Fg-St-Antoine par les Lardin, bourgeois de Paris, à Benoit COUTANT menuisier, 3 février 1745; MC/ET/XXVIII/290
    - Vente de maison par Charles Samson, menuisier à Lagny., 3 février 1745; MC/ET/XXVIII/290
      acte de vente; Samson, Charles; menuisier; Lagny (Oise)
    - Bail concernant Jérôme Beausire, architecte ordinaire du roi, demeurant rue des Lions., 4 février 1745; MC/ET/XXVIII/290
      bail; Lions (rue des); Beausire, Jérôme; architecte
    - Bail à loyer renouvelé pour 360 L. par an pour 8 ans par Marie-Françoise FANOJA à Nicolas MARTINY, maître menuisier à Paris et Marie Madeleine PETIT d'une maison, rue Saint-Nicolas comprenant, 1 hangard-boutique dans la cour et salles, 6 février 1745; MC/ET/XXVIII/290
    - Contrat de mariage de Jean Landre, metteur en œuvre, place de la Grève, paroisse Saint-Gervais, avec Marie-Jeanne-Marguerite Jumelle; témoins: Didière Baland, veuve de Charles Goret, maître horloger, tante maternelle d'elle; Etienne Jumelle, maître menuisier, oncle paternel; Etienne Vincent, metteur en œuvre, son beau-frère à cause de feue Marie-Claude, sa femme; Nicolas Baland, menuisier, cousin germain d'elle; Robert Bernard, lapidaire joaillier, ami; Claude-Joseph Desgodests, ébéniste, cousin d'elle., 7 février 1745; MC/ET/XXVIII/290
      contrat de mariage; Landre, Jean; Jumelle, Marie-Jeanne-Marguerite; Baland, Didière; Goret (veuve); Goret, Charles; Jumelle, Etienne; Vincent, Etienne; Baland, Nicolas; Bernard, Robert; Desgodests, Claude-Joseph; horloger; menuisier; orfèvre; ébéniste
    - Antoine MONTANE veuve de Pierre LASSUS, maître sculpteur, grande rue du Faubourg-S/t/-Antoine, est témoin au mariage d'Antoine MERET et de Jacqueline ANQUETIL., 7 février 1745; MC/ET/XXVIII/290
    - Jacques LECLERC, menuisier, en qualité de cousin germain, est témoin au contrat de mariage de Louis-Benoit FORTIN maçon avec Marie-Madeleine ODAM., 7 février 1745; MC/ET/XXVIII/290
    - Contrat de mariage de Augustin BESSON avec Anne VAROC (signé VANIOC), veuve, témoins: Etienne BONNET, menuisier beau frère, à cause de Marie Besson, Mathurin VANOQUE, tapissier aux Gobelin, frère., 7 février 1745; MC/ET/XXVIII/290
    - Transport de rente de 40 sols par Paul GALANT, maître cordonnier, à Pierre-François CADOLLE, maître sculpteur sur les fossés de la contrescarpe., 8 février 1745; MC/ET/XXVIII/290
    - Transport de droits immobiliers successifs par Claude de SOEUSTRE, marchand grainier et sculpteur, rue de Charenton, à Michel Marc REGNIER, sous diacre, rue Saint-Bernard, Faubourg Saint-Antoine, 8 février 1745; MC/ET/XXVIII/290
    - Contrat de mariage de Joseph [Gengenbach] Canaba, ébéniste à Paris, rue de la Roquette fils de Joseph Canaba, menuisier-ébéniste en Alsace et de Madeleine Cousseville, avec Marie-René Parmentier, fille de Jacques Parmentier, ébéniste et de Marie Coquille, rue de la Roquette. Parme les témoins: du futur marié, Henry-Nicolas Topino, ébéniste, et de la future, Antoine Langot, ébéniste et Remy Foueret (?) ébéniste, Pierre-François Gaubier, ébéniste, amis communauté de bien, dot de l'épouse 450 L. épouse donne et douaire 250 livres., 14 février 1745; MC/ET/XXVIII/290
      menuisier; ébéniste; contrat de mariage; Gengenbach Canaba, Joseph; Canaba, Joseph; Cousseville, Madeleine; Parmentier, Marie-René; Parmentier, Jacques; Coquille, Marie; Topino, Henri Nicolas; Langot, Antoine; Foueret, Rémi; Roquette (rue de la); Alsace (France, région administrative); Gaubier, Pierre François
    - Transport de bail de maison par François Philippe Le Dain, maître sculpteur, grande rue du faubourg Saint-Antoine, et Marguerite Loriot, à Jean-Baptiste Gabriel Garnier, maître peintre vernisseur, rue de Charenton., 15 février 1745; MC/ET/XXVIII/290
      sculpteur; peintre; bail; Le Dain, François Philippe; Loriot, Marguerite; Faubourg-Saint-Antoine (rue du); Charenton (rue de); Garnier, Jean-Baptiste Gabriel
    - Gervais (François) marchand tapissier rue de la Harpe § procuration, 17 février 1745; MC/ET/XXVIII/290
      procuration; Gervais, François
    - Acte de notoriété attenté par Jean BEAUSOLEIL, maître sculpteur, rue de Charenton; Jean-Baptiste MOREAU, serrurier., 18 février 1745; MC/ET/XXVIII/290
    - Beausoleil (Jean) maître Sculpteur rue de Charenton § Notoriété aux dires de .., 18 février 1745; MC/ET/XXVIII/290
      Beausoleil, Jean
    - Contrat de mariage de René PLE, veuf de Denise Picaud, domestique, avec Marie-Anne TIERCELIN témoin Jean - Baptiste PLE, frère Jean - Baptiste ROBERT maître serrurier, ami., 20 février 1745; MC/ET/XXVIII/290
    - Jean - Baptiste - BATIER, Maître menuisier Cousin germain maternel de l'épouse est témoin au contrat de mariage de Pierre JULIEN, potier de terre avec Marie - Thérèse PIALON fille de feu Jean PIALON, cordonnier et d'Elisabeth LOMBARD., 27 février 1745; MC/ET/XXVIII/290
    - Contrat de mariage de Pierre-Henry-Germain MOREAU rôtisseur, fils de Germain MOREAU, procureur fiscal de la justice de Charenton, avec Marie-Jeanne PETIT, fille de Claude Petit, marchand chandelier, parmi les témoins Nicolas PETIT ?, frère ?, 27 février 1745; MC/ET/XXVIII/290
    - Contrat de mariage de Pierre CAMBRAY, garçon Jardinier avec Alexis (sic) BEAUJEARD, veuve de François GAMOT Compagnon menuisier, rue des Porcherons, faubourg Montmartre, paroisse Saint-Eustache, 27 février 1745; MC/ET/XXVIII/290
    - Contrat de mariage d'Etienne GARIN, compagnon ciseleur, présenté par son tuteur Jacques THOREL Maître miroitier, grande rue du Fg-S/t/-Antoine, avec Catherine FRANCHECOURT fille de Charles FRANCHECOURT, marchand de bois, témoin: Marin FRANCHECOURT, marchand de bois, frère Thomas BENARD, cizeleur et Charlotte FRANCHECOUR, soeur., 27 février 1745; MC/ET/XXVIII/290
    - Constitution de rente par les héritiers DEPORT au profit de Jean-Christophe BOIRON maître major, parmi lesquels on relève un DEPORT, tapissier André GRIFFE serrurier et Nicole DEPORT et Jean-Baptiste POULLAIN, ébéniste, veuf de Geneviève DEPORT et père de Madeleine et Louis Poullain, 7 ans., 28 février 1745; MC/ET/XXVIII/290
    - Contrat de mariage de Nicolas Verton, tourneur, fils de feu Jean Verton, marchand drapier, rue de Charenton, avec Marie Lechala, fille d'un vigneron. Parmi les témoins: Gaspard Feilt, ébéniste, ami., 28 février 1745; MC/ET/XXVIII/290
      contrat de mariage; Verton, Nicolas; Verton, Jean; commerçant; tourneur; Charenton (rue de); viticulteur; ébéniste; Lechala, Marie; Feilt, Gaspard
  - Minutes. 1745, mars - avril, mars - avril 1745; MC/ET/XXVIII/291
    - Bail pour 9 années de deux maisons à Rentilly par Pierre GIROUST, menuisier ébéniste rue de la Roquette, à Antoine TRUPIN, manouvrier à Rentilly près Torcy moyennant 135 l. par an., 1er mars 1745; MC/ET/XXVIII/291
    - Giroust (Pierre) menuisier ébéniste rue de la Roquette § bail, 1er mars 1745; MC/ET/XXVIII/291
      bail; Giroust, Pierre
    - Bardeau (Jean) marchand tapissier grande rue du fg. Saint Antoine § Compte, 8 mars 1745; MC/ET/XXVIII/291
      Bardeau, Jean
    - Constitution de rente annuelle de 60 livres par Michel UZE, marchand à Montreuil à Pierre Noel, menuisier et Marguerite Lardin sa femme qui verse 1200 livres., 15 mars 1745; MC/ET/XXVIII/291
    - Jean-Charles LA HOCHE, sculpteur, frère de la future est témoin au contrat de mariage de Jean-Baptiste Larne avec Anne La Hoche., 21 mars 1745; MC/ET/XXVIII/291
    - Fondation de messes devant les marguilliers en charge de l'oeuvre et fabrique de la paroisse Sainte-Marguerite, parmi lesquels Edme SERRURIER, marchand faïencier, rue de Charenton., 27 mars 1745; MC/ET/XXVIII/290
      fondation pieuse; Charenton (rue de); Serrurier, Edmé; commerçant; porcelainier
    - Procuration donnée par sa soeur à Denis MOREAU, marchand de bois à Paris, grande rue de Faubourg-S/t/-Antoine., 9 avril 1745; MC/ET/XXVIII/291
    - Obligation de 300 livres par Charles LUCAS, compagnon menuisier et Marie-Madeleine LEFORT, pour prêt., 11 avril 1745; MC/ET/XXVIII/291
    - A propos d'une réparation de maison rue Saint-Antoine sont cités: Gabriel MARATTIER, maître menuisier, rue Saint-Antoine, Saint-Paul, Louis-André DESRAIS, maître peintre doreur, rue Phelippaux au marais, paroisse Saint-Nicolas des Champs, 15 avril 1745; MC/ET/XXVIII/291
    - Desrais (Louis André), maître peintre doreur, rue Philippeaux § Nomination d'expert, 15 avril 1745; MC/ET/XXVIII/291
      nomination; Desrais, Louis André
    - Cochois (Jacques Richard) architecte juré expert bourgeois à Paris § Nomination d'expert, 15 avril 1745; MC/ET/XXVIII/291
      Cochois, Jacques Richard
    - Helie (Christophe) maître serrurier rue Geoffroy l'Asnier § nomination d'expert, 16 avril 1745; MC/ET/XXVIII/291
      Helie, Christophe
    - Contrat de mariage de Denis BREAU, fripier avec Marie-Marthe GRENOT, fille de Pierre GRENOT, sculpteur et de Marguerite FOURNEAU, rue de Lappe, 19 avril 1745; MC/ET/XXVIII/291
    - Abandonnement de ses biens pour raison d'âge et partage par Jean SAVART, jardinier vigneron à Montreuil à ses enfants, et notamment à Etienne GUYOT, menuisier grande rue du Faubourg-Saint-Antoine en qualité de tuteur de Marie-Marguerite Robbin, sa femme et ses 2 frères mineurs enfants de Claude ROBBIN, menuisier à Montreuil et de feue Marie-Marguerite SAVART, 20 avril 1745; MC/ET/XXVIII/291
    - Vente de terrains par Nicolas CORNU, maître menuisier à Paris et Marie-Madeleine GODART, rue Sainte-Croix-de-la-Bretonnerie, par Saint-Paul, entre .. et Jacques CORNU menuisier et Marie-Geneviève Chavigneau, à Charles CONTOUR, vigneron, moyennant 130 livres., 21 avril 1745; MC/ET/XXVIII/291
    - Cornu (Nicolas) maître menuisier rue Sainte Croix de la Bretonnerie § Vente, 21 avril 1745; MC/ET/XXVIII/291
      acte de vente; Cornu, Nicolas
    - Comptes entre différents membres de la famille Mangeant, notamment Louis Mangeant, maître et marchand horloger, rue du Pourtour, paroisse Saint-Gervais., 23 avril 1745; MC/ET/XXVIII/291
      compte; Pourtour (rue du); Mangeant (famille); Mangeant, Louis; horloger
    - Mangeant (Louis) maître et marchand horloger rue du Pourtour Saint Gervais § Compte, 23 avril 1745; MC/ET/XXVIII/291
      Mangeant, Louis
    - Contrat d'apprentissage pour 6 ans d'Etienne VINCENT, 16 ans, fils de Jean VINCENT, farinier à Paris rue Traversier avec André CRIARD Maître menuisier ébéniste, rue Contrescarpe., 25 avril 1745; MC/ET/XXVIII/291
    - Criard (André) maître menuisier ébéniste rue de Contrescarpe § apprentissage, 25 avril 1745; MC/ET/XXVIII/291
      contrat d'apprentissage; Criard, André
    - Bail pour 6 ans d'une salle, grande rue de Faubourg- Saint-Antoine moyennant 75 l. par an, par Louis ROTTIER, marchand épicier à Nicolas Duval, maître menuisier à Paris, bail resilée en 1750, 22 janvier., 26 avril 1745; MC/ET/XXVIII/291
    - Duval (Nicolas) maître menuisier grande rue du fg. Saint Antoine § bail, 26 avril 1745; MC/ET/XXVIII/291
      bail; Duval, Nicolas
  - Minutes. 1745, mai - juin, mai - juin 1745; MC/ET/XXVIII/292
    - Gervais (Jean Baptiste) marchand tapissier grande rue du fg. Saint Antoine § Vente mobilière, 31 mars 1745; MC/ET/XXVIII/292
      acte de vente; Gervais, Jean Baptiste
    - Louis-Antoine Mangeant, bourgeois de Paris, rue Saint-Antoine, paroisse Saint-Paul, reconnaît par quittance avoir reçu de son frère, Louis Mangeant, maître horloger, 740 l., 12 s.,11, 1er mai 1745; MC/ET/XXVIII/292
      quittance; Saint-Antoine (rue); Mangeant, Louis-Antoine; Mangeant, Louis; horloger
    - Vente de terrain et locaux par Robert LIGNÉ maître menuisier, à Paris et Marie-Murlle de la Motte, rue Beauregard à la Villeneuve, paroisse N-D. de Bonne - Nouvelle pour 500 livres., 1er mai 1745; MC/ET/XXVIII/292
    - Compte par lequel Louis Mangeant, maître horloger à Paris, rue du Pourtour, paroisse Saint-Gervais, se reconnaît débiteur envers Eustache Martin, marchand bourgeois de Paris et Marguerite-Louise Mangeant, son épouse., 2 mai 1745; MC/ET/XXVIII/292
      compte; obligation; Pourtour (rue du); Mangeant, Louis; Martin, Eustache; Mangeant, Marguerite-Louise; horloger; commerçant
    - Mangeant (Pierre Louis) maître horloger rue du Pourtour Saint Gervais § Compte, 2 mai 1745; MC/ET/XXVIII/292
      Mangeant, Pierre Louis
    - Marché et convention entre Pierre PIERRE, seigneur de Frasnay, Neuvy-sur-Astier et autres, président des trésoriers de France de Moulin, demeurant ordinairement à Nevers, rue et paroisse Saint-Étienne, et Claude DANQUIN dit Lyonnois, faïencier et enfourneur de faïence, demeurant à Paris rue de Charenton, qui promet de se rendre avec sa femme et ses enfants à Neuvy-sur-Astier le 15 juillet pour y exercer le métier d'enfourneur dans la faïencerie dudit seigneur, qui sera composée de deux fours, l'un pour la terre brune agathe et terre jaune mouchetée, et l'autre pour la terre d'Angleterre, telle que M. SERRURIER l'a fait à Paris et il aidera M. FRASNAY à construire lesdits fours et autres ustensiles servant à la fabrication et il lui enseignera le secret de la dite terre d'Angleterre et couverte; M. FRASNAY fournissant tous les matériaux nécessaires, DANQUIN fera tout ce qui est nécessaire au métier d'enfourneur et instruira les manouvriers., 9 mai 1745; MC/ET/XXVIII/292
      marché; Charenton (rue de); Saint-Etienne (rue); Pierre de Frasnay, Pierre (Seigneur de Frasnay); Danquin, Claude; Frasnay, Pierre (De); porcelainier; journalier
    - Sous-bail de boutique par Martin Ferré, marchand orfèvre, rue et porte Saint-Antoine, paroisse Saint-Paul, à Léonard Dumas, tapissier., 13 mai 1745; MC/ET/XXVIII/292
      bail; Saint-Antoine (rue); Saint-Antoine (porte); Ferré, Martin; Dumas, Léonard; orfèvre; tapissier
    - Ferré (Martin), maître orfèvre, rue et la porte Saint-Antoine § Sous bail, 13 mai 1745; MC/ET/XXVIII/292
      bail; Ferré, Martin
    - Inventaire après décès de Marie-Anne BIE, veuve de Jean-Philippe LE BEL, marchand mercier, à la requête de Mathieu WELTERS, compagnon ébéniste, rue et paroisse Saint-André et Nicole Coulisse, nièce de la défunte Veuve Lebel., 15 mai 1745; MC/ET/XXVIII/292
    - Contrat de mariage de Nicolas TROISOEUFS maître rubannier, rue Saint-Denis, avec Marie-Jeanne CLEMENT, fille de François CLEMENT, maître menuisier et de Jeanne AMBLARD, témoins, Simon CLEMENT, menuisier, frère., 16 mai 1745; MC/ET/XXVIII/292
    - Constitution de rente annuelle de 20 livres au profit de Marie-Anne CAPPÉ, veuve de Jean-François DURIN, menuisier rue Traversière, moyennant versement d'1 capital de 400 livres., 18 mai 1745; MC/ET/XXVIII/292
    - Jeanson (Philibert) dessinateur dans les bâtiments du roi rue Maubué § Convention, 21 mai 1745; MC/ET/XXVIII/292
      Jeanson, Philibert
    - Contrat de mariage de Pierre BONNEMAIN compagnon menuisier à Paris, fils de Antoine BONNEMAIN ouvrier à la manufacture de fleur et de Marguerite MEUNIER, rue de Reuilly, faubourg-S/t/ Antoine, avec Marie-Madeleine MAINGUET, fille d'1 vigneron à Montreuil, témoins: Antoine BONNEMAIN, compagnon menuisier, frère du futur, .., 23 mai 1745; MC/ET/XXVIII/292
    - Lors de l'inventaire après de Marie - Marguerite JACQUIN, femme de Gilbert CHAPON et veuve en 1/ère/ noces de François MOREUX, il est question de Jacques DELAMARRE, maître fondeur, rue Saint-Martin, paroisse Saint-Nicolas des champs, époux d'Edmée - Françoise MOREUX, 29 mai 1745; MC/ET/XXVIII/292
    - Contrat de mariage de François MONDON, Maître ébéniste à Paris, grande rue du Faubourg Saint-Antoine, veuf de Marie Jeanne WORME avec Marie Chartelle OBRON, rue Traversière Saint-Honoré, paroisse Saint-Roch, fille de fosse OBRON, Marchand laboureur à CAMPIGNOLLE-le-Grand (Campigneulles, Par de Calais ? ), temoins: Adrien DUBOIS, Maître ébéniste, so gendre, mari de marie-Geneviève Mondon, Pierre JOUBERT, maître ébéniste et Michelle Gobet son épouse, ami. communauté des biens, il est fait dit par le mari des biens figurant à l'inventarie après décès de sa 1er femme, l'épouse apporte 2000 livres, demeurant 1400 en deniers constants, et 600 livres de trousseau, dont 500 livres entreront dans la communauté (remis le 3 juin, veille du mariage) le futur crée 1 domaine de 700 livres à sa femme; le survivant pourra prendre 300 livres il est prévis l'entretien des 2 enfants Mondon sur les biens de la communauté, François 10 ans, et François-Adrien, 5 ans., 30 mai 1745; MC/ET/XXVIII/292
    - Mondon (François) maître ébéniste grande rue du fg. Saint Antoine § Mariage de .., 30 mai 1745; MC/ET/XXVIII/292
      contrat de mariage; Mondon, François
    - Contrat d'apprentissage de François ROUSSEL chez Pierre-Christophe COUSIN, maître menuisier, grande rue de Faubourg Saint-Antoine, reconnu suforme par Jacques SOUHART, rue Saint-Martin, paroisse Saint-Nicolas et Charles Chevallier, rue du Bac, par Saint-Sulpice, tous deux, maîtres menuisiers, en charge de leur communauté, Souhart comptable., 2 juin 1745; MC/ET/XXVIII/292